

ANDRÉ PADIAL

Analista de Sistemas

2 andre.padial@gmail.com

2 +55 11 97683.8742

2 www.andrepadial.com/Resume

https://br.linkedin.com/in/andr %C3%A9-padial-1507a312

Resumo: Analista de Negócio e sistemas. Graduado em Ciências da Computação. Experiência nos segmentos: bancário, seguros (vida, saúde, entre outros), comércio (varejo e atacado), mobile e sistemas embarcados. Conhecimentos em .Net, Sql Server, Oracle, Visual Basic 6, TFS, Git, Scrum, Kanban, módulos: SPB, contas correntes, DDA, Cobrança, Compensação, Risco, 'PLD, Contabilidade, entre outros.

Formação

2002-2008 **USCS**

Ciências da Computação

2002-2008 Alcina Dantas Feijão

Processamento de Dados

Skills Pessoais

Resiliência

Dedicação

Espírito de Dono

Comunicação

Lideranca

Pró-atividade

Skills Profissionais

Arquitetura

Business

UML

Trabalho em equipe

Analítico

Gestão

Banco de **Dados**

Experiência

02/2020-**Banco Daycoval**

Analista de Sistemas SR

- Desenvolvimento: .NET, .NET core, bForms, Windows Forms, Windows WebForms, Services, WCF, MVC
- Ferramentas: .NET, SQL, GIT, TFS, Report Builder, Crystall.
- Sistemas: Risco, Garantias, Circularização

05/2018-01/2020 **Analista de Sistemas SR Banco Rendimento**

Desenvolvimento: .NET,

- Windows Forms, Windows Services, WCF
- Sistemas: Risco, PLD, Contabilidade, Clientes, Legais.
- Sustentação, gestão: demandas e projetos, especificação, análise, implantação

05/2017-04/2018 Crefisa

Analista de Sistemas SR

- Suporte aos sistemas: Contas Correntes, Agência, Caixa, CCS, BacenJud, Clientes, Empréstimos, NCR, Classificador de Risco de Crédito, Taxa Média, Contabilidade, SPB e respectivas integrações, Controlador de Lastro, Opções Flexíveis, SWAP e Renda Fixa.
- Levantamento de requisitos, análise. modelagem e documentação.
- Desenvolvimento de sistemas internos, WCF, Windows Services.
- GIT e TFS.

07/2010-04/2017 **Banco Original**

Analista de Sistemas SR

- Suporte aos sistemas: Contas Correntes, Agência, Caixa, CCS, BacenJud, Clientes, Empréstimos, NCR, Classificador de Risco de Crédito, Taxa Média, Contabilidade, SPB e respectivas integrações, Controlador de Lastro, Opções Flexíveis, SWAP e Renda Fixa.
- Levantamento de requisitos, análise. modelagem e documentação.
- Desenvolvimento de sistemas com C# e banco de dados SQL Server.
- Definição, análise, desenvolvimento e implementação de projetos como Internet Banking, Cadastro Corporativo, STA, SPB, troca do sistema Bolsa e BM&F.

11/2007-06/2010 **Grupo Qualicorp**

Programador SR

Idiomas

- Intermediário p/ Avançado
- Espanhol Intermediário

Certificações

Programação

Projetos

ISMF - Internacional Scrum Master Foundation

IPOF - Internacional Product Owner Foundation

IKMF - Internacional Kanban Master Foundation

ITIL Awareness

PMP Awareness

- Desenvolvimento de classes e objetos, utilizando tecnologia .NET.
- Desenvolvimento de sistemas para gestão, módulos de reembolso, módulos de permissão de acesso a aplicações, Prospecção, Cadastro, Cobrança, Propostas de Saúde e Vida, Pré-Cadastro e Análise para elegibilidade, Campanha, Vendas, Produtos.

- Analise, documentação e modelagem.